臺灣板橋地方法院刑事判決                            九十一年度易字第四三號
    公  訴  人  臺灣板橋地方法院檢察署檢察官
    被      告  甲○○
右列被告因傷害案件，經檢察官提起公訴（九十年度偵字第一七三九五號），本院判
決如左：
    主  文
甲○○傷害人之身體，處有期徒刑肆月，如易科罰金以佰元折算壹日。
    事  實
一、甲○○曾有違反槍砲彈藥刀械管制條例、肅清煙毒條例及竊盜等罪之前科，復於
    民國（下同）七十九年五月二十五日因違反肅清煙毒條例案件，經臺灣高雄地方
    法院判處有期徒刑一年八月，於同年九月二日判決確定。又於八十年七月九日因
    違反同一條例案件，經本院判處有期徒刑三年十月，於同年九月九日判決確定，
    上揭二確定罪刑經接續執行，於八十三年九月八日因縮短刑期假釋出監。嗣於假
    釋期間之八十四年五月八日再因違反同一條例案件，經本院判處有期徒刑四年，
    於同年八月四日經臺灣高等法院駁回上訴而確定。復於八十五年六月二十五日因
    違反同一條例案件，經本院判處有期徒刑三年十月，於同年八月十六日判決確定
    ，前揭二確定罪刑併前經撤銷假釋之殘刑一年十月三十日而接續執行，於八十九
    年七月十一日因縮短刑期假釋出監。復於九十年九月二十一日因贓物案件，經本
    院判處有期徒刑六月，嗣判決確定，接續執行前經撤銷假釋之殘刑四年七月十日
    ，現於臺灣臺北監獄臺北分監執行中（未執行完畢而不構成累犯）。詎甲○○仍
    不知悔改，於九十年三月七日上午八時許，在臺北縣林口鄉○○路一三四之一號
    前，竟基於傷害乙○○身體之犯意，以其於路邊拾獲不知何人所有之水果刀乙把
    刺傷乙○○，致乙○○受有右前臂切割傷併韌帶斷裂及顏面撕裂傷等傷害。甲○
    ○於見乙○○受傷後，隨即將該支水果刀丟棄於不詳之處所而逃逸。
二、案經乙○○訴由臺北縣警察局新莊分局報告臺灣板橋地方法院檢察署檢察官偵查
    起訴。
    理  由
一、訊據被告甲○○於警訊及本院審理時固坦承於前揭時、地，以其所拾獲不詳人士
    所有之水果刀刺傷乙○○後，將該支水果刀丟棄於不詳處所而逃逸等情不諱在卷
    ，核與告訴人乙○○於警訊及本院調查時，指訴遭被告在上揭時、地持水果刀刺
    傷之情節相符，又告訴人受有右前臂切割傷併韌帶斷裂及顏面撕裂傷等傷害之事
    實，復有財團法人長庚紀念醫院九十年三月二十九日所出具之診斷證明書乙紙附
    卷可稽，足徵被告前揭自白與事實相符而堪以採信。至於被告於本院審理時另辯
    稱係因先遭告訴人拿木棍毆打成傷，始持水果刀刺傷云云，惟被告亦自承就遭告
    訴人持木棍毆傷部分，並未前往驗傷，自難僅憑被告尚乏佐證之辯詞，逕認告訴
    人確有此行為。再者，告訴人已六十餘歲而被告正值壯年，告訴人倘真有傷害被
    告之行為，衡情被告亦無須持水果刀即可達排除侵害之目的，且本院斟酌該紙診
    斷證明書載明告訴人須復健休養三個月等情狀，堪認被告顯非出於防衛，而係基
    於傷害告訴人之故意而為，故被告辯稱遭告訴人持木棍毆打成傷乙節，無非係事
    後圖卸刑責之詞，不足採信，是以本案事證明確，被告犯行洵堪認定，應予依法
    論科。
二、核被告甲○○所為，係犯刑法第二百七十七條第一項之普通傷害罪。爰審酌被告
    前有如事實欄所載之犯罪科刑紀錄，有臺灣高等法院檢察署刑案紀錄檢覆表乙份
    在卷供參，其素行不佳，及其犯罪之動機、目的、手段、告訴人所受傷害之程度
    非輕及犯罪後猶飾詞卸責，迄未與告訴人和解之態度等一切情狀，量處如主文所
    示之刑，並諭知易科罰金之折算標準，以資懲儆。至於被告所拾獲用以傷害告訴
    人之水果刀一支，並未扣案在卷，且據被告供承業已丟棄於不詳之處所在卷，復
    查無證據可資證明該水果刀尚未滅失，故不併為沒收之諭知，附此敘明。
據上論斷，應依刑事訴訟法第二百九十九條第一項前段，刑法第二百七十七條第一項
、第四十一條第一項前段，罰金罰鍰提高標準條例第一條前段、第二條，判決如主文
。
本案經檢察官蘇揚旭到庭執行職務
中      華      民      國      九十一      年      五    月    十五    日
                                臺灣板橋地方法院刑事第三庭
                                      法  官    陳志揚
右正本證明與原本無異。
如不服本判決，應於判決送達後十日內向本院提出上訴狀 (應附繕本) ，上訴於
臺灣高等法院。
                                      書記官    陳慶樹
中      華      民      國      九十一      年      六    月      四    日
附錄本案論罪科刑法條全文：
刑法第二百七十七條
  傷害人之身體或健康者，處三年以下有期徒刑、拘役或一千元以下罰金。
  犯前項之罪因而致人於死者，處無期徒刑或七年以上有期徒刑；致重傷者，處三年
  以上十年以下有期徒刑。
